最高法院刑事判決　　　　　　　　　　　　　　　九十一年度台上字第一八四四號
　　上　訴　人　甲○○
右上訴人因違反毒品危害防制條例案件，不服台灣高等法院台中分院中華民國九十年
十二月十九日第二審判決（九十年度上訴字第二０七四號，起訴案號：台灣台中地方
法院檢察署九十年度偵字第一一七三九號），提起上訴，本院判決如左：
    主  文
上訴駁回。
    理  由
按刑事訴訟法第三百七十七條規定，上訴於第三審法院，非以判決違背法令為理由，
不得為之。是提起第三審上訴，應以原判決違背法令為理由，係屬法定要件。如果上
訴理由狀並未依據卷內訴訟資料，具體指摘原判決不適用何種法則或如何適用不當，
或所指摘原判決違法情事，顯與法律規定得為第三審上訴理由之違法情形，不相適合
時，均應認其上訴為違背法律上之程式，予以駁回。本件上訴意旨略稱：(一)、原審於
審判期日未命上訴人即被告甲○○陳述上訴要旨，亦未就被訴事實訊問被告及調查證
據，即辯論終結，所踐行之訴訟程序違背法律規定。(二)、證人王銘華於第一審證稱：
「他（上訴人）給我（海洛因）約二次，……四月初有一次，四月中旬就是第二次，
這期間我們二人也有合買。」而上訴人一再陳述係與王銘華合買。王銘華既與上訴人
合買毒品，上訴人自不會再無償給與毒品。原審未詳查王銘華所謂上訴人給予二次毒
品，是否即是二人合買毒品，遽認上訴人二次無償轉讓毒品，其判決違法等語。
惟查原判決引用第一審判決所記載之證據及理由，認定上訴人有第一審判決事實欄所
記載之犯行，係依憑上訴人於警訊中之供述、證人王銘華於警訊、偵查及第一審之證
言、證人施百璜於第一審之證言、卷附王銘華濫用藥物尿液檢驗報告書等證據，予以
綜合判斷，因而維持第一審論處上訴人連續轉讓第一級毒品罪刑（累犯）之判決，駁
回上訴人在第二審之上訴，已詳予說明其所憑之證據及其認定之理由。而以上訴人雖
否認有本件之犯行，辯稱係與王銘華合買云云。認係卸責之詞，不足採信，於理由內
予以指駁說明。所為論斷，均有卷存資料可資覆按，從形式上觀察，並無所謂違背法
令之情形。卷查原審於審判期日，審判長依刑事訴訟法第九十四條訊問被告後，命上
訴人即被告陳述上訴要旨，並就被訴事實訊問被告，再行證據調查程序，就卷內相關
證據訊問被告有何意見，於證據調查完畢後，始行言詞辯論，有審判筆錄可按（原審
卷第二十一頁至第二十四頁），難謂其踐行之訴訟程序違法。又上訴人於警訊時供稱
：「王銘華是我無償提供他施打海洛因。」王銘華於警訊時供稱：「（海洛因）有時
候甲○○無償提供我施打。」（八十九年度毒偵字第三三一０號偵查卷第十六頁背面
、第二十二頁正面），於偵查中供稱：「確實是甲○○提供海洛因給我施用。」（九
十年度偵字第一一七三九號卷第十五頁背面），於第一審供稱：「他（上訴人）給我
約二次，四月初有一次，四月中旬就是第二次，這期間我們二人也合買。」「我不方
便的時候，被告就給我，那二次被告有時在去太平途中的車上給我的，是我向他要的
。」（第一審卷第二十、二十一頁）。原判決因而認定上訴人曾有二次轉讓海洛因給
王銘華之犯行，自屬有據。上訴意旨就原審採證認事及判斷證據證明力之職權行使，
徒憑己意，漫指其違法，再為事實上之爭執，難認係合法上訴第三審之理由。本件上
訴為違背法律上之程式，應予駁回。
據上論結，應依刑事訴訟法第三百九十五條前段，判決如主文。
中      華      民      國    九十一    年      四      月      四      日
                              最高法院刑事第三庭
                                  審判長法官  董  明  霈
                                        法官  林  茂  雄
                                        法官  王  居  財
                                        法官  張  祺  祥
                                        法官  石  木  欽
      右正本證明與原本無異
                                              書  記  官
中      華      民      國    九十一    年      四      月     十一     日
